【裁判字號】    97,上訴,1739
【裁判日期】    971128
【裁判案由】    違反毒品危害防制條例
【裁判全文】
臺灣高等法院高雄分院刑事判決        97年度上訴字第1739號
上  訴  人
即  被  告  甲○○
                    （現另案於臺灣屏東看守所羈押中）
上列上訴人因違反毒品危害防制條例案件，不服臺灣屏東地方法
院97年度訴字第650 號、第888 號、第1318號民國97年9 月30日
第一審判決（起訴案號：臺灣屏東地方法院檢察署97年度毒偵字
第672 號、第1140號、第1770號），提起上訴，本院判決如下：
     主  文
原判決關於附表一編號(一)、附表二編號(一)所示之罪，暨定應執行
刑部分，均撤銷。
甲○○施用第一級毒品，累犯，處有期徒刑壹年貳月。
     事  實
一、甲○○前有違反麻醉藥品管理條例、竊盜、偽造有價證券、
    搶奪等前科，其中於民國91年間因搶奪案件，經臺灣屏東地
    方法院（下稱屏東地院）以91年度訴字第331 號判處有期徒
    刑3 年2 月，甲○○不服提起上訴，經本院以91年度上訴字
    第1482號駁回其上訴，甲○○再向最高法院提起上訴，而經
    最高法院以92年度臺上字第1482號判決駁回上訴確定，嗣於
    92年7 月18日入監執行，96年2 月1 日縮刑期滿執行完畢。
    甲○○復於91年間，因施用毒品案件，經屏東地院以91年度
    毒聲字第573 號裁定令入勒戒處所施予觀察、勒戒，嗣經評
    定認有繼續施用毒品之傾向，再經裁定令入戒治處所施以強
    制戒治，嗣因其戒治成績經評定為合格而經裁定停止戒治，
    所餘戒治期間付保護管束，於92年3 月7 日出所，旋因違反
    保護管束期間應遵守事項，經屏東地院以92年度毒聲字第78
    5 號裁定撤銷停止戒治，於92年7 月30日再入所執行強制戒
    治，於92年12月15日期滿出所執行完畢，嗣經臺灣屏東地方
    法院檢察署（下稱屏東地檢署）檢察官以92年度戒毒偵第15
    0 號為不起訴處分確定。
二、詎甲○○仍不知悔改，明知海洛因及甲基安非他命，分別係
    毒品危害防制條例所列管之第一、二級毒品，不得非法持有
    、施用，竟於前開強制戒治執行完畢後，5 年內復基於施用
    第一級毒品海洛因及第二級毒品甲基安非他命之單一犯意，
    於97年2 月27日中午12時許，在其位於屏東縣內埔鄉○○村
    ○○路224 號住處內，以將海洛因及甲基安非他命同時摻雜
    於香菸內，點燃吸食其煙氣之方式，施用海洛因及甲基安非
    他命1 次。嗣於同日下午，甲○○因另案至屏東地檢署應訊
    時，經其同意警方採尿送驗，結果呈海洛因及甲基安非他命
    陽性反應，始悉上情。
三、案經屏東縣警察局移送屏東地檢署檢察官偵查起訴。
     理  由
壹、證據能力方面：
    按傳聞法則之重要理論依據，在於傳聞證據未經當事人之反
    對詰問予以核實，乃予排斥，惟若當事人已放棄對原供述人
    之反對詰問權，於法院審判時表明同意該等傳聞證據可作為
    證據，基於證據資料愈豐富，愈有助於真實發現之理念，並
    貫徹刑事訴訟法修法加重當事人進行主義之精神，確認當事
    人對於證據能力有處分權之制度，傳聞證據經當事人同意作
    為證據，法院認為適當者，亦得為證據。另當事人於調查證
    據時，對於傳聞證據表示「沒有意見」、「對於證據調查無
    意見」，而未於言詞辯論終結前聲明異議，應視為已有將該
    等傳聞證據採為證據之同意，此刑事訴訟法第159 條之5 定
    有明文。本件檢察官、上訴人即被告（下稱被告）甲○○於
    本院準備程序時均表示對於全案卷證所存證據「同意有證據
    能力」（見本院卷第28頁），本院復斟酌該等證據並非非法
    取得，亦無證明力明顯過低之情形，以之作為證據，應屬適
    當，是依刑事訴訟法第159 條之5 第1 項規定，應認該等證
    據均具證據能力。
貳、實體方面：
一、訊據被告甲○○固坦承有於97年2 月27日中午12時許，在其
    位於屏東縣內埔鄉○○村○○路224 號住處，施用第一級毒
    品海洛因及第二級毒品甲基安非他命之犯行，惟辯稱：伊是
    同1 次施用海洛因及甲基安非他命，故應論以1 罪，而且伊
    可能是施用到摻有甲基安非他命的海洛因，尿液才會呈現甲
    基安非他命陽性反應云云。經查：
  (一)被告確有於97年2 月27日中午12時許，在其位於屏東縣內埔
    鄉○○村○○路224 號住處，施用第一級毒品海洛因及第二
    級毒品甲基安非他命之事實，業據其於偵查、原審及本院準
    備程序時坦承在卷（分別見偵卷第13頁、原審卷第44頁反面
    、本院卷第27至28頁），並有臺灣檢驗科技股份有限公司97
    年3 月20日編號R00-0000-000號檢驗報告、屏東縣警察局督
    察室毒品案件涉嫌人尿液採證編號姓名對照表各1 份在卷足
    稽（依次見警卷第14頁、第13頁），是此部分之事實，足堪
    認定。
  (二)又被告係於97年2 月27日中午12時許，在其位於屏東縣內埔
    鄉○○村○○路224 號住處，同時施用第一級毒品海洛因及
    第二級毒品甲基安非他命之情，業據其於偵查及本院審理時
    供陳在卷（分別見偵卷第13頁、本院卷第28頁）。本院復審
    酌被告前有多次施用毒品前科，有臺灣高等法院被告前案紀
    錄表在卷可按，則其於施用量累次遞增，且同時施用海洛因
    及甲基安非他命並不會引起排斥之情形下（此有行政院國軍
    退除役官兵輔導委員會臺北榮民總醫院93年5 月11日北總內
    字第0930023372號函在卷可稽，復為本院辦理刑事案件職務
    上所已知之事項），為增加其施用藥物後所產生之欣快感，
    而同時施用此2 種毒品，並未悖諸常理乙節，堪認被告此部
    分所辯，應屬可採。至公訴意旨雖認被告係分次施用海洛因
    及甲基安非他命，惟其無非係以被告之尿液經送臺灣檢驗科
    技股份有限公司檢驗結果，呈現嗎啡及甲基安非他命陽性反
    應，有該公司97年3 月20日編號R00-0000-000號檢驗報告在
    卷可稽（見警卷第14頁）。然被告既同時施用海洛因及甲基
    安非他命2 種毒品，則其尿液本即可驗出該2 種毒品之陽性
    反應，是自難僅據該檢驗報告即遽為被告必係分次施用海洛
    因及甲基安非他命之認定。
  (三)至被告嗣雖又辯稱：伊可能是施用到摻有甲基安非他命的海
    洛因，所以尿液才會驗出有甲基安非他命的反應云云。惟被
    告確於前揭時、地，將海洛因及甲基安非他命2 種毒品摻雜
    使用之情，業經被告陳明如上，茲被告再次翻異前詞，應係
    意在卸責，自無足採。
  (四)綜上，本件事證明確，被告於上揭時、地，同時施用第一級
    毒品海洛因及第二級毒品甲基安非他命之犯行，洵堪認定。
二、被告曾於91年間因施用毒品案件，經屏東地院以91年度毒聲
    字第573 號裁定令入勒戒處所施予觀察、勒戒，嗣經評定認
    有繼續施用毒品之傾向，再經裁定令入戒治處所施以強制戒
    治，嗣因其戒治成績經評定為合格而經裁定停止戒治，所餘
    戒治期間付保護管束，於92年3 月7 日出所，旋因違反保護
    管束期間應遵守事項，經屏東地院以92年度毒聲字第785 號
    裁定撤銷停止戒治，於92年7 月30日再入所執行強制戒治，
    於92年12月15日期滿出所執行完畢之情，有臺灣高等法院被
    告前案紀錄表在卷可按。被告於上開強制戒治執行完畢後，
    5 年內再犯毒品危害防制條例第10條第1 項、第2 項之罪，
    應依毒品危害防制條例第23條第2 項之規定，予以追訴、處
    罰。
三、核被告甲○○所為，係犯毒品危害防制條例第10條第1 項之
    施用第一級毒品罪，及同條第2 項之施用第二級毒品罪。被
    告持有第一、二級毒品後進而施用，其持有之低度行為皆應
    為施用之高度行為所吸收，故不另論其持有第一、二級毒品
    罪。又被告一施用行為同時觸犯毒品危害防制條例第10條第
    1 項之施用第一級毒品罪，及同條第2 項之施用第二級毒品
    罪，為想像競合犯，應依刑法第55條前段之規定，從一重之
    施用第一級毒品罪處斷。再被告前有違反麻醉藥品管理條例
    、竊盜、偽造有價證券、搶奪等前科，其中於91年間因搶奪
    案件，經屏東地院以91年度訴字第331 號判處有期徒刑3 年
    2 月，被告不服提起上訴，復經本院及最高法院駁回其上訴
    ，而告確定，嗣被告於92年7 月18日入監執行，96年2 月1
    日縮刑期滿執行完畢，亦有前開臺灣高等法院被告前案紀錄
    表附卷可稽，其於徒刑執行完畢後，5 年以內故意再犯有期
    徒刑以上之本罪，應依刑法第47條第1 項累犯規定，加重其
    刑。
四、原審認被告施用第一、二級毒品，犯罪事證明確，因而予以
    論科，固非無見。惟查，被告係一施用行為同時觸犯毒品危
    害防制條例第10條第1 項之施用第一級毒品罪，及同條第2
    項之施用第二級毒品罪，為想像競合犯，應依刑法第55條前
    段之規定，從一重之施用第一級毒品罪處斷，乃原判決以被
    告施用第一、二級毒品之犯行，係屬數罪而予以分論併罰，
    尚有未合。被告上訴意旨，執此指摘原判決不當，為有理由
    ，自應由本院將原判決此部分暨定應執行刑部分予以撤銷改
    判。爰審酌被告前有多次施用毒品犯行，有上開臺灣高等法
    院被告前案紀錄表在卷，竟再次施用毒品海洛因及甲基安非
    他命，足見其不思悔改，自制力亦顯不佳，惟念及其於偵查
    、原審及本院準備程序時曾坦承犯行，且其施用毒品本質上
    係屬自我戕害行為等一切情狀，量處如主文第2 項所示之刑
    。
、被告所犯如附表一編號(二)、(三)所示之罪，業經原審判決確定
    ，茲不再論列。
據上論結，應依刑事訴訟法第369 條第1 項前段、第364 條、第
299 條第1 項前段，毒品危害防制條例第10條第1 項、第2 項，
刑法第11條、第55條、第47條第1 項，判決如主文。
本案經檢察官張金塗到庭執行職務。
中    華    民    國    97    年    11    月    28    日
              刑事第一庭    審判長法  官  翁慶珍
                                  法  官  莊崑山
                                  法  官  徐美麗
以上正本證明與原本無異。
如不服本判決應於收受本判決後10日內向本院提出上訴書狀，其
未敘述上訴理由者，並得於提起上訴後10日內向本院補提理由書
狀（均須按他造當事人之人數附繕本）「切勿逕送上級法院」。
中    華    民    國    97    年    11    月    28    日
                                  書記官  賴梅琴
附錄本判決論罪科刑法條：
《毒品危害防制條例第10條》
施用第一級毒品者，處 6 月以上 5 年以下有期徒刑。
施用第二級毒品者，處 3 年以下有期徒刑。
【附表一】
┌──┬──────┬──────┬───────┬───────┬──────────┐
│編號│  時    間  │  地    點  │ 行      為   │  罪      刑  │   起訴／偵查案號   │
├──┼──────┼──────┼───────┼───────┼──────────┤
│ (一) │97年2 月27日│屏東縣內埔鄉│以不詳方式施用│施用第一級毒品│ 97年度訴字第650號  │
│    │中午12時許  │東寧村勝利路│第一級毒品海洛│，累犯，處有期│        ∣          │
│    │            │224 號住處內│因1 次        │徒刑壹年貳月  │97年度毒偵字第672號 │
├──┼──────┼──────┼───────┼───────┼──────────┤
│ (二) │97年4 月30日│屏東縣內埔鄉│以不詳方式施用│施用第一級毒品│ 97年度訴字第888號  │
│    │下午3 時40分│東寧村勝利路│第一級毒品海洛│，累犯，處有期│        ∣          │
│    │採尿時點回溯│224 號住處內│因1 次        │徒刑壹年貳月  │97年度毒偵字第1140號│
│    │72小時內某時│            │              │              │                    │
├──┼──────┼──────┼───────┼───────┼──────────┤
│ (三) │97年6 月5 日│屏東縣內埔鄉│以皮下注射方式│施用第一級毒品│ 97年度訴字第1318號 │
│    │上午8 時許  │東寧村勝利路│，施用第一級毒│，累犯，處有期│        ∣          │
│    │            │224 號住處內│品海洛因1 次  │徒刑壹年貳月  │97年度毒偵字第1770號│
└──┴──────┴──────┴───────┴───────┴──────────┘
【附表二】
┌──┬──────┬──────┬───────┬───────┬──────────┐
│編號│  時    間  │  地    點  │  行      為  │   罪    刑   │    起訴／偵查案號  │
├──┼──────┼──────┼───────┼───────┼──────────┤
│ (一) │97年2 月27日│屏東縣內埔鄉│以不詳方式施用│施用第二級毒品│97年度訴字第650號   │
│    │中午12時許  │東寧村勝利路│第二級毒品甲基│，累犯，處有期│        ∣          │
│    │            │224 號住處內│安非他命1 次  │徒刑壹年      │97年度毒偵字第672號 │
└──┴──────┴──────┴───────┴───────┴──────────┘


司法院資訊處製作；財團法人民間司法改革基金會備份。
